臺灣高等法院臺南分院民事裁定
111年度抗字第128號
抗  告  人  武田麗神建設股份有限公司

法定代理人  李德寅  
上列抗告人因債務人家有生物科技有限公司與相對人玉山商業銀
行股份有限公司、鍾武宏間拍賣抵押物事件，對於中華民國111
年8月24日臺灣雲林地方法院所為裁定（111年度執事聲字第13號
），提起抗告，本院裁定如下：
    主  文
原裁定廢棄。
    理  由
一、異議及抗告意旨略以：相對人鍾武宏因聲請原法院109年度
    司執字第39854號強制執行事件，對債務人家有生物科技有
    限公司（下稱家有公司）所有如附表所示之不動產（建物相
    通，一體使用，下合稱系爭執行標的物）為強制執行，相對
    人玉山商業銀行股份有限公司（下稱玉山銀行）聲請併案執
    行，原法院以伊租賃契約之存在，影響抵押權為由，以執行
    命令除去伊之租賃權，伊不服提出異議，原法院司法事務官
    以裁定駁回異議，伊對前開處分提出異議，原法院司法事務
    官以伊之異議已逾10日之不變期間，異議不合法，裁定駁回
    伊之異議（下稱原處分），伊不服再提出異議，經原法院以
    裁定駁回其異議（下稱原裁定），伊不服原裁定，提起本件
    抗告。
二、按當事人對於司法事務官處理事件所為之終局處分，得於處
    分送達後10日之不變期間內，以書狀向司法事務官提出異議
    ；司法事務官認上開異議為無理由者，應送請法院裁定之；
    法院認為上開異議為無理由者，應以裁定駁回之，民事訴訟
    法第240條之4第1至3項，定有明文，此於強制執行程序準用
    之，強制執行法第30條之1亦定有明文。次按強制執行程序
    之當事人或利害關係人，對於司法事務官處理事件所為之處
    分，以書狀向司法事務官提出異議，此異議之性質與抗告類
    似，如司法事務官認其異議為不合法者，得依強制執行法第
    30條之1規定，準用民事訴訟法第495條之1第1項，再準用同
    法第442條第2項之規定，逕以裁定駁回其異議。如司法事務
    官送請法院裁定之，法院認為上開異議為不合法者，亦應依
    強制執行法第30條之1規定，準用民事訴訟法第495條之1第1
    項，再準用同法第444條第1項本文之規定，以裁定駁回其異
    議。
三、經查：
　㈠麗神營造股份有限公司（下稱麗神公司）於民國（下同）110
    年11月18日合併武田工程營造工程股份有限公司（下稱武田
    公司）後，變更名稱為抗告人武田麗神建設股份有限公司，
    公司所在地設於雲林縣○○市○○街0號，法定代理人李德寅，
    住桃園市○○區○○里○○00號，此有公司變更事項登記資料、李
    德寅戶籍資料可稽（見執行卷三第279至282、313頁，原審
    卷第127至133、355頁），原武田公司之權利義務，應由原
    麗神公司併購武田公司合併存續變更登記後之抗告人公司承
    受，故自110年11月18日公司變更登記後，原法院對合併變
    更前麗神公司、武田公司之送達，自應改向抗告人公司送達
    ，始生合法送達之效力。又對司法事務官於強制執行程序事
    件所為之處分，其不變期間之起算係以抗告人合法收受送達
    原處分時起算。
　㈡本件原處分係向麗神公司代理人莊榮兆、麗神公司法定代理
    人卓有福、武田公司法定代理人李德寅、武田公司代理人莊
    榮兆為送達，並未對抗告人公司為送達，此有送達證書可稽
    （見執行卷四第423至428頁），顯見原處分並未合法送達於
    抗告人公司，其聲明異議之10日不變期間自無從起算，是抗
    告人公司於111年4月1日提起異議，此有呈報狀可稽（見執
    行卷三第342頁），尚未逾10日之不變期間。
四、綜上所述，原處分並未合法送達於抗告人公司，其聲明異議
    之10日不變期間即無從起算，故抗告人公司提起本件異議，
    並未逾不變期間。原處分竟以異議不合法而裁定駁回其聲明
    異議，自有未洽，原裁定亦以抗告人公司提出異議，顯已逾
    不變期間，為不合法，而維持原處分，尚有違誤。從而，抗
    告意旨指摘原裁定不當，求予廢棄，於法有據，應由本院予
    以廢棄。
五、據上論結，本件抗告為有理由，爰依強制執行法第30條之1
    、民事訴訟法第495條之1第1項、第450條、第95條、第78條
    ，裁定如主文。
中　　華　　民　　國　　111 　年　　10　　月　　27　　日
                  民事第三庭    審判長法  官  吳森豐

                                      法  官  蔡孟珊

                                      法  官  郭貞秀
上為正本係照原本作成。
本裁定除以適用法規顯有錯誤為理由外，不得再抗告。如提再抗
告，應於收受送達後十日內向本院提出再抗告狀（須附繕本），
並繳納再抗告費新臺幣一千元。
提起再抗告應委任律師或具有律師資格之人之委任狀；委任有律
師資格者，另應附具律師資格證書及釋明委任人與受任人有民事
訴訟法第466條之1第1項但書或第2項所定關係之釋明文書影本。
中　　華　　民　　國　　111 　年　　10　　月　　27　　日

                                      書記官  蘇玟心

【附註】
民事訴訟法第495條之1第2項準用同法第466條之1第1、2項規定
：
⑴對於第二審判決上訴，上訴人應委任律師為訴訟代理人。但上
  訴人或其法定代理人具有律師資格者，不在此限。
⑵上訴人之配偶、三親等內之血親、二親等內之姻親，或上訴人
  為法人、中央或地方機關時，其所屬專任人員具有律師資格並
  經法院認為適當者，亦得為第三審訴訟代理人。
民事訴訟法第466條之2第1項：
上訴人無資力委任訴訟代理人者，得依訴訟救助之規定，聲請第
三審法院為之選任律師為其訴訟代理人。


附表：土地                                                                    編  號  土        地        坐        落     面    積 權  利  範  圍 備 考  縣  市 鄉鎮市區 段 小  段 地   號 平方公尺   1 雲林縣 ○○市 ○○  000-000 18 全部  2 雲林縣 ○○市 ○○  000-000 128 全部  3 雲林縣 ○○市 ○○  000-000 72 全部  

附表：建物          編  號 建號 基 地  坐 落 建 物 門 牌 建築主要 材料及房 屋層數 樓層面積（平方公尺）  權 利  範 圍 備          考       各        層 合計   1 0000 雲林縣○○市○○段0000000地號   雲林縣 ○○市 ○○街 0號 住商用、8層樓鋼筋混凝土造 一層52.36 電梯樓梯間9.31 地下層114.26 二層127 三層129.5 四層129.5 五層129.5 六層129.5 七層129.5 八層129.5 騎樓58.8 合計1188.73 1138.73 全部 增建部分：RC造樓梯間（突出物一層）3.23 2 0000 雲林縣○○市○○段0000000○0000000地號 雲林縣 ○○市 ○○街 0之0號 住商用、鋼筋混凝土造、8層 一層57.99 電梯樓梯間20.12 機械房20.12 地下層68.98 二層72.87 三層75.22 四層75.22 五層75.22 六層75.22 七層75.22 八層75.22 騎樓12.84 合計704.24 704.24 全部 增建部分：一層鋼鐵造採光罩14.89、二層RC造住宅4.17、三層RC造住宅4.17、四層RC造住宅4，17、五層RC造住宅4.17、六層RC造住宅4.17、七層RC造住宅4.17、八層RC造住宅4.17、九層RC造住宅59.28、十層鐵架婭版造倉庫20.59，合計I23.95